ko: 아트/엔터테인먼트 > 취미/예술 > 미술/공예 > 미술/공예 재료 > 공예 페인트/잉크/유약: 미술/공예 물감; 미술 고정액; 미술용 잉크; 도자기 유약; 공예 염료; 잉크 패드; 페인트 매제
it: Arte e svago > Hobby e arti creative > Artigianato e hobby > Materiali per hobby e artigianato > Smalto, inchiostro e vernice per attività creative: Pittura per hobby e artigianato; Fissanti per pittura; Inchiostro per attività artistiche; Smalto per ceramica e terracotta; Coloranti per attività creative; Tamponi per inchiostro; Medium per pittura
es: Arte y ocio > Hobbies y artes creativas > Manualidades > Materiales para manualidades > Pintura, tinta y esmalte: Pintura para manualidades; Fijadores; Tinta artística; Esmaltes para cerámica y porcelana; Tintes artesanales; Almohadillas para sellos; Medios de pintura
zh-CN: 艺术与娱乐 > 爱好/艺术创作 > 手工艺品 > 手工艺材料 > 手工艺漆、墨水和釉料: 手工艺涂料; 美术固定液; 艺术墨水; 陶瓷釉/陶器釉; 手工艺染料; 印台; 调色油/浆/剂
nl: Kunst en entertainment > Hobby's en creatieve vaardigheden > Handwerk en hobby's > Handwerk- en hobbymaterialen > Hobbyverf, -inkt en -vernis: Handwerk- en hobbyverf; Fixatieven voor kunstwerken; Inkt voor hobbygebruik; Glazuur voor keramiek en aardewerk; Kleurstoffen voor hobbygebruik; Stempelkussens; Schilderhulpmiddelen
sk-SK: Umenie a zábava > Záľuby a tvorivé dielne > Výtvarná dielňa > Materiály pre výtvarnú dielňu > Kreatívne farby, atramenty a glazúry: Farby pre výtvarnú dielňu; Fixačné prostriedky; Atrament; Keramické a hrnčiarske glazúry; Kreatívne farby; Atramentové vankúšiky; Prostriedky na maľovanie
de: Kunst & Unterhaltung > Hobby & Kunst > Kunsthandwerk & Hobby > Kunst- & Bastelmaterialien > Bastelfarben, -tinten & -lacke: Kunst- & Bastelfarben; Fixative; Tinte für Kunstarbeiten; Keramik- & Tonglasuren; Färbemittel für Kunstarbeiten; Stempelkissen; Malgründe
pt-PT: Artes e lazer > Passatempos e artes criativas > Artes e trabalhos manuais > Materiais para artes e trabalhos manuais > Tintas, pigmentos e revestimentos para trabalhos manuais: Tinta para artes e para trabalhos manuais; Fixadores para arte; Tinta para arte; Revestimentos para cerâmica e olaria; Tintas para trabalhos manuais; Almofadas de tinta; Meios de tinta
bg-BG: Изкуства и развлечения > Хобита и творчески изкуства > Изкуства и творчество > Творчески материали > Хоби боя, мастило и глазура: Бои за творчество; Художествени фиксативи; Художествено мастило; Керамични глазури; Творчески бои; Тампони за мастило; Медиуми за боя
th: ศิลปะและความบันเทิง > งานอดิเรกและศิลปะสร้างสรรค์ > ศิลปะและงานฝีมือ > วัสดุงานศิลปะและงานฝีมือ > สี หมึก และสารเคลือบสำหรับงานฝีมือ: สีสำหรับงานศิลปะและงานฝีมือ; น้ำยาเคลือบงานศิลปะ; หมึกสำหรับงานศิลปะ; การเคลือบเซรามิกและหม้อ; สีย้อมสำหรับงานฝีมือ; หมึกปั๊ม; ตัวผสมสี
ro-RO: Artă și divertisment > Hobby-uri și artă > Artizanat > Materiale pentru artă/artizanat > Vopsea, cerneală și glazură pentru proiecte de artizanat: Vopsea pentru artă/artizanat; Fixativi pentru proiecte artistice; Cerneală pentru proiecte artistice; Glazuri pentru ceramică și olărit; Vopsele pentru proiecte de artizanat; Tușiere; Medii pictură
ja: 芸術・エンターテイメント > 趣味・コレクション > クラフト・アート > アート・クラフト用素材 > クラフト用絵の具・インク: アート・クラフト用絵の具; 絵画用フィキサチーフ; アート用インク; 陶磁器釉薬; クラフト用染料; インクパッド; 油絵具メディウム
el: Τέχνες & Ψυχαγωγία > Χόμπι & Δημιουργικές Τέχνες > Τέχνες & Χειροτεχνίες > Υλικά τέχνης & χειροτεχνίας > Χρώματα, μελάνια και γυαλίσματα για χειροτεχνίες: Χρώματα τέχνης και χειροτεχνίας; Στερεωτικά τέχνης; Καλλιτεχνικό μελάνι; Γυαλώματα κεραμικής και αγγειοπλαστικής; Χρωστικές για Χειροτεχνίες; Σφραγιστικά μελανιών; Μέσα ζωγραφικής
en: Arts & Entertainment > Hobbies & Creative Arts > Arts & Crafts > Art & Crafting Materials > Craft Paint, Ink & Glaze: Art & Craft Paint; Art Fixatives; Art Ink; Ceramic & Pottery Glazes; Craft Dyes; Ink Pads; Paint Mediums
fi: Taide ja viihde > Harrastukset ja taiteet > Taide ja askartelu > Askartelumateriaalit > Askartelumaali, -muste ja -lakat: Askartelumaali; Fiksatiivit; Taidemuste; Keramiikkalasitteet; Askarteluväriaineet; Mustetyynyt; Maalin väliaineet
ru: Искусство и развлечения > Хобби и творчество > Искусство и рукоделие > Материалы для художественных работ и рукоделия > Краска, тушь и глазурь: Краска для художественных работ и рукоделия; Фиксативы; Художественная тушь; Глазурь для керамики и фаянса; Красители для рукоделия; Штемпельные подушечки; Медиумы для красок
sv: Konst och underhållning > Hobby och skapande > Hantverk och hobbyer > Hobbymaterial > Hobbyfärg, bläck och lasyr: Konst- och hobbyfärg; Fixativ; Bläck; Keramik- och lergodsglasyr; Hobbyfärg; Bläckdynor; Målningsmedia
cs: Umění a zábava > Hobby, hudba a výtvarné umění > Řemesla a koníčky > Materiál pro umění a řemesla > Hobby barvy, inkousty a glazury: Umělecké a hobby barvy; Fixativy; Umělecké inkousty; Glazury na keramiku a kameninu; Hobby barvy; Razítkové podušky; Malířská média
vi: Nghệ thuật và giải trí > Sở thích và nghệ thuật sáng tạo > Đồ thủ công mỹ nghệ > Vật liệu nghệ thuật & thủ công mỹ nghệ > Sơn, mực và đồ gốm tráng men: Màu vẽ thủ công mỹ nghệ; Dung dịch hãm tranh; Mực vẽ; Men gốm; Màu nhuộm; Giấy thấm mực; Dung môi sơn
hr-HR: Umjetnost i zabava > Hobiji i kreativne umjetnosti > Umjetnost i rukotvorine > Materijali za umjetnost i rukotvorine > Boje, tinte i glazure za rukotvorine: Boje za umjetnost i rukotvorine; Umjetnički fiksativi; Umjetnička tinta; Glazure za keramiku i lončarstvo; Boje za rukotvorine; Jastučići za tintu; Slikarski mediji
tr: Sanat ve Eğlence > Hobiler ve Sanatsal Çalışmalar > Sanatlar ve El İşleri > Sanat ve El İşleri Malzemeleri > El İşi Boyası, Mürekkebi ve Verniği: Sanat ve El İşi Boyası; Çizim ve Boyama Sabitleyicileri; Sanat Mürekkebi; Seramik ve Çömlek Sırları; El İşi Boyaları; Istampalar; Resim Ortamları
zh-TW: 藝術/娛樂 > 嗜好和創作藝術 > 藝術品和手工藝品 > 藝術/手作材料 > 手工藝顏料、墨水和釉料: 美術顏料; 藝術品定畫液; 顏料墨水; 陶瓷釉料; 工藝染料; 印台; 調和油
lt-LT: Menai ir pramogos > Hobiai ir menai > Menai ir amatai > Menų ir amatų medžiagos > Dažai, rašalas ir glazūra rankdarbiams: Dažai menams ir amatams; Meniniai fiksatyvai; Meninis rašalas; Keramikos glazūros; Rankdarbių dažai; Rašalo pagalvėlės; Dažų skiedikliai
fr: Arts et loisirs > Loisirs et arts créatifs > Loisirs créatifs > Matériaux pour loisirs créatifs > Peinture, encre et vernis pour loisirs créatifs: Peinture pour loisirs créatifs; Fixatifs; Encre artistique; Émaux pour céramique et poterie; Teintures pour loisirs créatifs; Tampons encreurs; Médiums à peindre
nb: Kunst og underholdning > Hobby og kreativitet > Kunst og håndverk > Kunst- og håndverksmaterialer > Hobbymaling, blekk og glasur: Maling for kunst og håndverk; Festemidler for kunst; Kunstblekk; Keramikkglasur; Håndverksfarger; Blekkputer; Malemedier
sl-SI: Kultura in zabava > Hobiji in ustvarjalne umetnosti > Umetnost in ročna dela > Materiali za umetniško ustvarjanje in ročna dela > Barve, črnilo in glazura za ročna dela: Barva za umetniško ustvarjanje in ročna dela; Fiksirno sredstvo za umetniško ustvarjanje; Črnilo za umetniško ustvarjanje; Glazure za keramiko in lončarstvo; Barvila za ročna dela; Blazinice za črnilo; Dodatki za barve
da: Kunst og underholdning > Hobby og håndarbejde > Håndarbejde og hobby > Materialer til håndarbejde og hobby > Maling, blæk og glasur til håndarbejde: Maling til håndarbejde og hobby; Fiksérmidler; Blæk til kunstarbejde; Keramikglasur; Farver til håndarbejde; Stempelpuder; Malemedier
pl: Sztuka i rozrywka > Hobby i sztuki piękne > Sztuka i rękodzieło > Materiały dla artystów i rękodzielników > Farby, tusze i laserunki: Farby dla artystów i rękodzielników; Utrwalacze malarskie; Tusze; Szkliwo ceramiczne; Barwniki; Poduszeczki z tuszem; Nośniki malarskie
pt-BR: Artes e entretenimento > Hobbies e artes > Arte e artesanato > Materiais de arte e de artesanato > Tintas para caligrafia, esmaltes e tintas para artesanato: Tintas para arte e artesanato; Fixadores para trabalhos de artesanato; Tintas para caligrafia; Vernizes para cerâmica; Tinturas para artesanato; Almofadas para tinta para caligrafia; Materiais de pintura
hu: Művészet és szórakoztatás > Hobbik és kreatív művészet > Művészet és barkácsolás > Művészeti és kézműves anyagok > Kézműves festék, tinta és máz: Művészeti és kézműves festékek; Művészeti fixálók; Művésztinta; Kerámia- és fazekas mázak; Kézműves színezők; Tintapárnák; Festékközegek